臺灣臺南地方法院刑事判決
110年度簡上字第6號
上  訴  人
即  被  告  尤勇順


            陳鳳珠



上列上訴人因賭博案件，不服本院民國109年11月10日109年度簡
字第3062號所為第一審刑事簡易判決（聲請簡易判決處刑書案號
：109年度偵字第15135號、第16342號），提起上訴，本院管轄
之第二審合議庭判決如下：
    主  文
上訴駁回。
尤勇順、陳鳳珠均緩刑貳年，並均應於本判決確定之日起壹年內，各向公庫支付新臺幣壹萬元。　　　　　　　　　　
    事  實
一、尤勇順、陳鳳珠共同基於意圖營利而供給賭博場所及聚眾賭
    博之犯意聯絡，由尤勇順承租位於臺南市○○區○○路00號之處
    所，並自民國109年6月間某日起，交由陳鳳珠負責在上址經
    營公眾得出入之賭博場所，尤勇順亦提供其所有之麻將牌、
    排尺等為賭具，由到場之賭客在上開房屋內賭博財物，其玩
    法係由4名賭客輪流作莊，以新臺幣（下同）100元為1底、5
    0元為1台，東西南北4圈為1將，尤勇順每將可抽頭200元，
    每日約獲利800元。嗣有賭客陳景明、林駿馳、胡明清、胡
    清華、洪麗枝、謝美芳、郭美月、鄧月雲等人（所涉賭博罪
    部分，業經本院以109年度簡字第3062號判決確定），在上
    址分坐兩桌在場賭博財物，經警於同年8月13日下午4時18分
    許，持本院搜索票到場執行搜索，當場扣得尤勇順所有之麻
    將2副、排尺8支、監視器主機1台及抽頭金100元等物，始查
    悉上情。
二、案經臺南市政府警察局善化分局報告臺灣臺南地方檢察署檢
    察官偵查後聲請簡易判決處刑。
    理  由
壹、程序部分：
一、按被告以外之人於審判外之言詞或書面陳述，除法律有規定
    者外，不得作為證據；又被告以外之人於審判外之陳述，雖
    不符同法第159條之1至第159條之4之規定，而經當事人於審
    判程序同意作為證據，法院審酌該言詞陳述或書面陳述作成
    時之情況，認為適當者，亦得為證據；而當事人、代理人或
    辯護人於法院調查證據時，知有第159條第1項不得為證據之
    情形，而未於言詞辯論終結前聲明異議者，視為有前項之同
    意，刑事訴訟法第159條第1項、第159條之5分別定有明文。
    查被告尤勇順、陳鳳珠就本判決所引用被告以外之人審判外
    之言詞或書面陳述，於準備程序表示均同意作為證據（本院
    卷第96頁），本院審酌該等具有傳聞證據性質之證據製作時
    之情況，尚無違法不當及證明力明顯過低之瑕疵，應無不宜
    作為證據之情事，認以之作為本案之證據，應屬適當，依刑
    事訴訟法第159條之5之規定，認該等供述證據資料均有證據
    能力。
二、本判決下列所引用之其餘文書證據，並無證據證明係公務員
    違背法定程序所取得，亦無顯有不可信之情況，且經本院於
    審理期日提示予被告尤勇順、陳鳳珠辨識而為合法調查，該
    等證據自得作為本案裁判之資料。
貳、實體部分：
一、認定犯罪事實所憑之證據及理由： 　　
    上開犯罪事實，業據被告尤勇順、陳鳳珠於警詢、偵訊及原
    審準備程序、本院審理時均坦承不諱，核與證人即現場賭客
    陳景明、林駿馳、胡明清、胡清華、鄧月雲、洪麗枝、郭美
    月、謝美芳於警詢之證述相符（警卷第21頁至第99頁），並
    有賭桌位置圖、本院109年聲搜字第892號搜索票、臺南市政
    府警察局善化分局搜索扣押筆錄、扣押物品目錄表各1份（
    警卷第107頁、第109頁至第117頁），暨現場照片13張（警
    卷第121頁至第133頁）在卷足憑，足認被告尤勇順、陳鳳珠
    前揭自白核與事實相符而應堪採信。從而本案事證明確，被
    告尤勇順、陳鳳珠犯行堪以認定，均應予依法論科。
二、論罪科刑：　
　　核被告尤勇順、陳鳳珠所為，均係犯刑法第268條前段之圖
    利提供賭博場所罪及同條後段之圖利聚眾賭博罪。被告尤勇
    順、陳鳳珠2人，就上開意圖營利供給賭博場所及意圖營利
    聚眾賭博二罪部分，有犯意聯絡及行為分擔，應依刑法第28
    條規定，均論以共同正犯。又按刑事法若干犯罪行為態樣，
    本質上原具有反覆、延續實行之特徵，立法時既予特別歸類
    ，定為犯罪構成要件之行為要素，則行為人基於概括之犯意
    ，在密切接近之一定時、地持續實行之複次行為，倘依社會
    通常觀念，於客觀上認為符合一個反覆、延續性之行為觀念
    者，於刑法評價上，應僅成立一罪，學理上所稱「集合犯」
    之職業性、營業性或收集性等具有重複特質之犯罪均屬之。
    查被告尤勇順、陳鳳珠自109年6月某日起至同年8月13日為
    警查獲止，持續意圖營利，從事供給賭博場所、聚眾賭博之
    行為，依社會通常觀念，應認為符合一個反覆、延續性之行
    為概念，在刑法評價上，僅分別成立集合犯之包括一罪。又
    被告尤勇順、陳鳳珠所犯上揭2罪名，均係基於一個犯意決
    定，以一行為達成同一犯罪之各舉動，為想像競合犯，均應
    依刑法第55條規定，從一情節較重之圖利聚眾賭博罪處斷。
三、被告尤勇順、陳鳳珠之上訴意旨略謂：被告二人犯後始終坦
    承犯行，犯後態度尚佳，且被告二人家庭經濟狀況不佳，希
    望從輕量刑或給予緩刑等語。
四、駁回上訴之理由：
    按量刑輕重，係屬事實審法院得依職權自由裁量之事項，苟
    已斟酌刑法第57條各款所列情狀而未逾越法定刑度，不得遽
    指為違法。關於刑之量定，係實體法上賦予法院得為自由裁
    量之事項，倘其未有逾越法律所規定之範圍，除顯有失出失
    入等科罰與罪責不相當之情形外，應予尊重，不得任意加以
    指摘（最高法院72年度台上字第6696號、75年度台上字第70
    33號判決意旨參照）。又在同一犯罪事實與情節，如別無其
    他加重或減輕之原因，下級審量定之刑，亦無過重或失輕之
    不當情形，則上級審法院對下級審法院之職權行使，原則上
    應予尊重（最高法院85年度台上字第2446號判決要旨參照）
    。查原審審酌被告尤勇順、陳鳳珠意圖營利聚眾賭博以獲取
    不法利益，助長賭博歪風、社會僥倖心理及破壞社會善良風
    俗，使人易趨於遊惰，養成不良習慣，對社會風氣有極為不
    良之影響，惟念及渠等犯後均坦承犯行，態度尚可。另參酌
    被告尤勇順、陳鳳珠分別係現場負責人及工作人員，與共同
    提供賭博場所聚眾賭博之規模、期間、分工。被告尤勇順無
    前案紀錄、被告陳鳳珠前有聚眾賭博犯行(前案行為態樣與
    本案類似)，經本院於106年8月7日，以106年度簡字第1986
    號刑事簡易判決，判處有期徒刑3月，緩刑2年確定，暨考量
    被告尤勇順、陳鳳珠之犯罪動機、目的、手段、智識程度、
    生活狀況等一切情狀，就被告尤勇順、陳鳳珠各量處處有期
    徒刑5月，如易科罰金，以新臺幣1仟元折算壹日，原審量定
    前揭刑度已就被告尤勇順、陳鳳珠個人及家庭狀況詳加斟酌
    ，所為量刑均屬適當，並無違反比例原則或量刑不當之情事
    ，被告尤勇順、陳鳳珠指摘原審量刑過重，為無理由，應予
    駁回。
五、緩刑之宣告：
    末查被告尤勇順前未曾受有期徒刑以上刑之宣告，而被告陳
    鳳珠雖曾受有期徒刑之宣告，但業經宣告緩刑，且緩刑期滿
    未被撤銷，則依刑法第76條之規定，該徒刑之宣告失其效力
    ，有如未曾受有期徒刑以上刑之宣告，有臺灣高等法院被告
    尤勇順、陳鳳珠前案紀錄表各1份在卷可參，本院審酌被告
    尤勇順年事已高，智識程度不高，膝下無子女，與妻子仰賴
    低收入戶補助及資源回收維生，此有臺南市善化區低收入戶
    證明書在卷可左，又被告尤勇順受多種疾病之苦，已達申請
    身心障礙之程度，此亦有被告尤勇順之奇美醫療財團法人柳
    營奇美醫院診斷證明書、臺南市立安南醫院診斷證明書在卷
    可查，且被告尤勇順於本院審理時需乘坐輪椅，身體狀態不
    佳，如令經濟狀況不佳之被告尤勇順入監執行，其身心應難
    以負荷；再者，被告陳鳳珠係因被告尤勇順身體就醫之需，
    方偶至現場幫忙，且卷內亦無具體事證足認被告陳鳳珠獲有
    利益，又被告陳鳳珠長期與先生分居，需仰賴自身在外工作
    之微薄收入生活，此有被告陳鳳珠之在職證明在卷可稽，顯
    見被告陳鳳珠經濟狀況拮据，如被告陳鳳珠因經濟狀況不佳
    需入監執行，中斷就業後，在現今疫情時空下，以被告陳鳳
    珠之年紀，實難獲有就職之機會，復斟以一般刑罰本質係以
    防衛社會、矯治教化及預防犯罪等為目的而對行為人所施之
    制裁，而緩刑之宣告，則旨在藉由刑之執行猶豫，給予行為
    人自新之機會，且自由刑本有中斷受刑人原本生活等流弊，
    暨被告尤勇順、陳鳳珠素行尚佳，以刑罰矯正其行為及預防
    再犯之必要性亦較為薄弱；從而，綜合前述被告尤勇順、陳
    鳳珠之家庭、經濟狀況等相關情狀，本院認被告尤勇順、陳
    鳳珠經此偵、審程序及上開刑之宣告後，應對其已有所警惕
    ，信其應無再犯之虞，本院認本案宜先賦予被告尤勇順、陳
    鳳珠適當之社會處遇，以期其能有效回饋社會，故上開對被
    告尤勇順、陳鳳珠宣告之刑，均以暫不執行為適當，爰依刑
    法第74條第1項第1款規定均諭知緩刑2年，以啟自新。再者
    ，為促使被告尤勇順、陳鳳珠日後不再犯，本院認除前開緩
    刑宣告外，尚有賦予被告尤勇順、陳鳳珠一定負擔之必要，
    是斟酌被告尤勇順、陳鳳珠之犯罪情節、生活情況及意見，
    併依刑法第74條第2項第4款規定，命被告尤勇順、陳鳳珠應
    於本判決確定之日起1年內，應向公庫各支付1萬元，以啟自
    新。又被告尤勇順、陳鳳珠如違反上開緩刑所定負擔之情節
    重大，足認原宣告之緩刑難收預期效果，而有執行刑罰之必
    要者，依刑法第75條之1第1項之規定，得撤銷其宣告，附此
    敘明。
據上論斷，應依刑事訴訟法第455條之1第1項、第3項、第368 條
、第364條，刑法第74條第1項第1款、第2項第4款，判決如主文
。
本案經檢察官吳維仁聲請簡易判決處刑，檢察官陳冠霖、蘇聖涵
到庭執行職務。
中    華    民    國    110   年    11    月     9    日
                  刑事第八庭  審判長法  官  鄭燕璘
                                    法  官  郭瓊徽
                                    法  官  陳碧玉
以上正本證明與原本無異。
不得上訴。
　　　　　　　　　　　　　　　　　　書記官　詹淳涵
中　　華　　民　　國　　110 　年　　11　　月　　9 　　日
　　　　　　　　　　　　　　　　　　
附錄本案論罪科刑法條全文：
中華民國刑法第268條：
意圖營利，供給賭博場所或聚眾賭博者，處3年以下有期徒刑，
得併科9萬元以下罰金。